臺北高等行政法院裁定
                                    110年度交上字第130號
上  訴  人  柯中仁                                     
被 上訴 人  臺北市交通事件裁決所   


代  表  人  蘇福智（所長）                      
上列當事人間交通裁決事件，上訴人對於中華民國110年2月19日
臺灣士林地方法院109年度交字第245號行政訴訟判決，提起上訴
，本院裁定如下：
    主  文
上訴駁回。
上訴審訴訟費用新臺幣柒佰伍拾元由上訴人負擔。
    理  由
一、按對於交通裁決事件之判決提起上訴，非以其違背法令為理
    由，不得為之，且應於上訴理由中表明原判決所違背之法令
    及其具體內容之事由，或表明依訴訟資料可認為原判決有違
    背法令之具體事實之事由，行政訴訟法第237條之9第2項準
    用第235條第2項及第236條之1規定甚明。是對於地方法院交
    通裁決事件之判決上訴，非以其違背法令，且於上訴理由中
    表明上開事由之一者，即屬不應准許，自應認為不合法而駁
    回之。又依同法第237條之9第2項準用第236條之2第3項、第
    243條第1項規定，判決不適用法規或適用不當者，為違背法
    令；而判決有第243條第2項所列各款情形之一者，為當然違
    背法令。是當事人對於地方法院交通裁決事件之判決上訴，
    如依行政訴訟法第237條之9第2項準用第236條之2第3項、第
    243條第1項規定，以判決有不適用法規或適用不當為理由時
    ，其上訴狀或理由書應表明原判決所違背之法令及其具體內
    容；若係成文法以外之法則，應揭示該法則之旨趣，倘為司
    法院解釋，則為揭示該解釋之字號或其內容。如以行政訴訟
    法第237條之9第2項準用第236條之2第3項、第243條第2項所
    列各款情形為理由時，其上訴狀或理由書，應揭示合於該條
    項各款之事實。上訴狀或理由書如未依此項方法表明者，即
    難認為已對交通裁決事件之判決之違背法令有具體之指摘，
    其上訴自難認為合法。
二、緣上訴人所有車牌號碼00-0000號自用小客貨車（下稱系爭
    汽車），於民國109年5月21日10時55分許，停放在臺北市○○
    ○路0段000巷00弄00號處，經臺北市政府警察局士林分局（
    下稱舉發機關）天母派出所員警認有「汽車未領用有效牌照
    於道路停車者（牌照已吊扣、繳銷、報停、吊銷、註銷）」
    之違規事實屬實，於109年5月26日填製臺北市政府警察局北
    市警交字第A01E7B244號舉發違反道路交通管理事件通知單
    逕行舉發，拖吊移置系爭汽車，並記載應到案日期為109年7
    月10日前。上訴人於109年7月6日向被上訴人申訴，經被上
    訴人函請舉發機關查明上訴人陳述情節及違規當時情形後，
    認舉發無誤，被上訴人遂作成109年8月17日北市裁催字第22
    -A01E7B244號違反道路交通管理事件裁決書（下稱原處分）
    ，依道路交通管理處罰條例第12條第4項等規定，裁處上訴
    人扣繳牌照，並記載「罰鍰依行政罰法第24條一事不二罰原
    則併由違反牌照稅法處罰」。上訴人不服，提起行政訴訟，
    經臺灣士林地方法院以109年度交字第245號行政訴訟判決駁
    回（下稱原判決），上訴人仍不服，遂提起本件上訴。
三、本件上訴人對於原判決提起上訴，上訴意旨略以：道路交通
    管理處罰條例第12條是以禁止其行駛為規範，並未規定禁止
    行駛後汽車應停放何處，且必須以行駛中被攔停為要件，10
    7年司法座談會法律問題研討意見對於「已領用有效牌號，
    逾檢被註銷」停放路邊不影響交通之車輛應如何處理，未做
    出決議，被上訴人未能舉出其對於道路停車車輛之管理依據
    ，僅以其感覺行事，實欠妥當，且是否有礙交通亦非被上訴
    人單方面認知即可成立，系爭汽車停放位置長年停放各種車
    輛而未被拖吊，不知標準為何等語。經核原判決已敘明道路
    交通管理處罰條例第12條第4項之要件為汽車未領用有效牌
    照於道路停車，與上訴人主張各該條文取決於「禁止行駛」
    要求，核與本件無涉；107年度高等行政法院及地方法院行
    政訴訟庭業務交流法律座談會提案及研討結果亦與本件無涉
    等情。而上訴人之上訴理由，無非係敘及不服原處分之理由
    ，及就其在原審業經提出而為被上訴人抗辯指駁並為原判決
    摒棄不採之主張續予爭執，並非表明原判決所違背之法令及
    其具體內容，或依訴訟資料可認為原判決有何違背法令之具
    體事實之事由，未具體表明原判決有何合於行政訴訟法第23
    7條之9第2項準用第236條之2第3項、第243條第1項及第2項
    所列各款之情形，難認為對原判決之如何違背法令已有具體
    之指摘。依首開規定及說明，應認其上訴為不合法，應予駁
    回。
四、據上論結，本件上訴為不合法。依行政訴訟法第237條之9第
    2項、第236條之2第3項、第249條第1項前段、第237條之8第
    1項、第104條、民事訴訟法第95條、第78條，裁定如主文。
中　　華　　民　　國　　110 　年　　10　　月　　19　　日
                    臺北高等行政法院第六庭
                              審判長法  官　陳心弘
                                    法  官　郭銘禮
                                    法  官　林淑婷 
上為正本係照原本作成。
不得抗告。
中　　華　　民　　國　　110 　年　　10　　月　　20　　日
                                    書記官  黃玉鈴